【裁判字號】    97,訴,5357
【裁判日期】    980220
【裁判案由】    毒品危害防制條例
【裁判全文】
臺灣板橋地方法院刑事判決              97年度訴字第5357號
公  訴  人  臺灣板橋地方法院檢察署檢察官
被      告  甲○○
上列被告因毒品危害防制條例案件，經檢察官提起公訴（97年度
毒偵字第9152號），本院依簡式審判程序判決如下：
    主  文
甲○○施用第一級毒品，累犯，處有期徒刑捌月。又施用第二級
毒品，累犯，處有期徒刑肆月。扣案之玻璃球吸食器貳個均沒收
。有期徒刑部分應執行有期徒刑拾月。
    事  實
一、甲○○前因施用毒品案件，經臺灣臺東地方法院（下稱臺東
    地院）以89年度毒聲字第292 號裁定送觀察、勒戒後，認有
    繼續施用毒品之傾向，而由同法院以89年度毒聲字第347 號
    裁定令入戒治處所施以強制戒治，嗣因成效良好，經臺東地
    院以90年度毒聲字第136 號裁定停止戒治，所餘期間付保護
    管束，迄至民國90年7 月11日戒治期滿未經撤銷停止戒治，
    視為強制戒治執行完畢，並由臺灣臺東地方法院檢察署檢察
    官以90年度戒毒偵字第65號為不起訴處分確定。復因贓物案
    件，經臺東地院以93年度易字第51號刑事判決判處有期徒刑
    四月確定；又因竊盜案件，經臺東地院以93年度易字第49號
    刑事判決判處有期徒刑八月確定；上開二案後經臺東地院以
    94年度聲字第269 號裁定應執行有期徒刑十一月確定。其另
    於上開強制戒治執行完畢後五年內，復因於91年間某日起至
    93年10月2 日間連續施用第一級、第二級毒品案件，經臺東
    地院以93年度訴字第69號刑事判決分別判處有期徒刑十月、
    七月，後因撤回上訴而確定；又因竊盜案件，經臺灣高等法
    院花蓮分院以94年度上易字第71號刑事判決判處有期徒刑十
    月確定；上開三案原經臺灣高等法院花蓮分院以94年度聲字
    第93號裁定應執行有期徒刑為二年一月確定，與前揭贓物及
    竊盜案件之罪刑接續執行後，於96年2 月1 日縮短刑期假釋
    出監，並付保護管束，適中華民國九十六年罪犯減刑條例於
    96年7 月16日公布施行，上開三案之有期徒刑十月、七月、
    十月，遂經臺灣高等法院花蓮分院以96年度聲字第136 號裁
    定各減其刑期二分之一後，定其減刑後之應執行刑為有期徒
    刑一年十五日確定。因減刑後，甲○○先前入監執行之刑期
    已逾減刑後刑期，經執行檢察官認免予執行，於96年10月16
    日予以簽結而執行完畢。
二、詎甲○○仍未悛悔，復基於施用第一級毒品海洛因（下稱海
    洛因）及第二級毒品甲基安非他命（下稱甲基安非他命）之
    犯意，於97年11月9 日夜間10時許，在其位於臺北縣三重市
    ○○街255 巷15號5 樓之住處內，以將海洛因粉末摻入香菸
    後，再點火吸食其煙霧之方式，及以將甲基安非他命粉末置
    入玻璃球吸食器後，再點火燒烤使其產生煙霧後加以吸食之
    方式，非法施用海洛因及甲基安非他命各一次。嗣於97年11
    月10日夜間10時30分許，在臺北縣三重市○○路○段65號前
    因另案通緝為警查獲，再經警分別於同日夜間11時、11時30
    分許，帶同甲○○前往臺北縣三重市○○路○段99巷18號1
    樓及其上開住處，各扣得玻璃球吸食器一個（共計二個）。
三、案經臺北縣政府警察局三重分局報請臺灣板橋地方法院檢察
    署檢察官偵查起訴。
    理  由
一、本件被告甲○○所犯係死刑、無期徒刑、最輕本刑為三年以
    上有期徒刑以外之罪，其於準備程序中就被訴事實為有罪之
    陳述，經法官告知簡式審判程序之旨，並聽取公訴人及被告
    之意見後，本院業已於98年2 月6 日依刑事訴訟法第273 條
    之1 第1 項之規定，合議裁定由受命法官獨任進行簡式審判
    程序，合先敘明。
二、前揭事實，業據被告於警詢、偵查及本院審理中均供承不諱
    ，而其於上開時、地為警查獲後所採尿液經送臺灣檢驗科技
    股份有限公司以EIA 酵素免疫分析法初步檢驗及以GC/MS 氣
    相層析質譜儀法確認檢驗結果，確均呈鴉片類（嗎啡）及甲
    基安非他命類陽性反應乙節，亦有該公司97年11月26日編號
    CH/2008/B0243 號濫用藥物檢驗報告、姓名代碼對照表各一
    紙附卷可稽，暨施用毒品之器具玻璃球吸食器二個扣案可資
    佐證，被告之自白既有上開證據足資補強，應堪信為真實。
    據此，本案事證明確，被告犯行堪以認定。
三、經查被告前因施用毒品案件，經臺東地院以89年度毒聲字第
    292 號裁定送觀察、勒戒後，認有繼續施用毒品之傾向，由
    同法院以89年度毒聲字第347 號裁定令入戒治處所施以強制
    戒治，嗣因成效良好，經臺東地院以90年度毒聲字第136 號
    裁定停止戒治，所餘期間付保護管束，迄至90年7 月11日戒
    治期滿未經撤銷停止戒治，視為強制戒治執行完畢，並由臺
    灣臺東地方法院檢察署檢察官以90年度戒毒偵字第65號為不
    起訴處分確定。惟其於上開強制戒治執行完畢後五年內，復
    因於91年間某日起至93年10月2 日間連續施用第一級、第二
    級毒品案件，經臺東地院以93年度訴字第69號刑事判決分別
    判處有期徒刑十月、七月，後因撤回上訴而確定等情，有上
    開判決書及臺灣高等法院被告前案紀錄表各一份在卷可按。
    被告既曾於因施用毒品案件而經強制戒治執行完畢釋放後之
    五年內，再犯毒品危害防制條例第10條第1 項、第2 項所定
    之施用第一級、第二級毒品罪，並經法院判刑確定，即屬「
    五年內再犯」之情形，顯見其再犯率甚高，原所實施之觀察
    、勒戒及強制戒治已無法收其實效，本案即應依上開條例第
    23條第2 項之規定逕予論罪科刑。
四、論罪科刑部分：
(一)按海洛因、甲基安非他命分別係毒品危害防制條例第2 條第
    2 項第1 款、第2 款所定之第一級、第二級毒品，故核被告
    所為，係犯上開條例第10條第1 項之施用第一級毒品罪及同
    條第2 項之施用第二級毒品罪。其施用前持有海洛因、甲基
    安非他命之行為，均為其施用之高度行為所吸收，而不另論
    罪。其所犯上開二罪間，犯意各別、行為互殊，應予分論併
    罰。
(二)被告前因贓物案件，經臺東地院以93年度易字第51號刑事判
    決判處有期徒刑四月確定；又因竊盜案件，經臺東地院以93
    年度易字第49號刑事判決判處有期徒刑八月確定；上開二案
    後經臺東地院以94年度聲字第269 號裁定應執行有期徒刑十
    一月確定。其另因連續施用第一級、第二級毒品案件，經臺
    東地院以93年度訴字第69號刑事判決分別判處有期徒刑十月
    、七月，後因撤回上訴而確定；又因竊盜案件，經臺灣高等
    法院花蓮分院以94年度上易字第71號刑事判決判處有期徒刑
    十月確定；上開三案原經臺灣高等法院花蓮分院以94年度聲
    字第93號裁定應執行有期徒刑為二年一月確定，與前揭贓物
    及竊盜案件之罪刑接續執行後，於96年2 月1 日縮短刑期假
    釋出監，並付保護管束，適中華民國九十六年罪犯減刑條例
    於96年7 月16日公布施行，上開三案之有期徒刑十月、七月
    、十月，遂經臺灣高等法院花蓮分院以96年度聲字第136 號
    裁定各減其刑期二分之一後，定其減刑後之應執行刑為有期
    徒刑一年十五日確定。因減刑後，被告先前入監執行之刑期
    已逾減刑後刑期，經執行檢察官認免予執行，於96年10月16
    日予以簽結而執行完畢乙節，有上開被告前案紀錄表一份在
    卷可按，其受有期徒刑執行完畢後五年內，故意再犯本件有
    期徒刑以上之各罪，皆為累犯，均應依刑法第47條第1 項之
    規定加重其刑。
(三)本院爰審酌被告前已有因施用毒品而經觀察、勒戒、強制戒
    治及論罪科刑之紀錄，業如上述，猶再犯本件施用毒品犯行
    ，可徵其悔意不深，遠離毒品之意志薄弱，惟其施用毒品係
    自戕行為，對他人法益尚無具體危害，及其施用毒品之動機
    ，暨犯罪後坦承犯行之態度等一切情狀，分別量處如主文所
    示之刑，並就有期徒刑部分定其應執行之刑，以資懲儆。
(四)扣案之玻璃球吸食器二個，均係被告所有供犯本件施用毒品
    犯行所用之物，業據其供承在卷，爰均併依刑法第38條第1
    項第2 款之規定沒收之。
據上論斷，應依刑事訴訟法第273 條之1 第1 項、第299 條第1
項前段，毒品危害防制條例第10條第1 項、第2 項，刑法第11條
前段、第47條第1 項、第51條第5 款、第38條第1 項第2 款，判
決如主文。
本案經檢察官吳宗光到庭執行職務。
中    華    民    國    98    年    2     月    20    日
                  刑事第十三庭  法  官 張紹省
以上正本證明與原本無異。
如不服本判決應於送達後十日內向本院提出上訴狀。
                                書記官 周雅玲
中    華    民    國    98    年    2     月    20    日
附錄本案論罪科刑法條全文：
毒品危害防制條例第10條
施用第一級毒品者，處六月以上五年以下有期徒刑。
施用第二級毒品者，處三年以下有期徒刑。


司法院資訊處製作；財團法人民間司法改革基金會備份。
